# 请教陈版，采用特殊编制基础对报告意见类型的影响

提问人：Manson_Luci 时间：2017-03-15 13:58:01
公司采用 1601 号准则特殊编制基础编制的财务报表，一般会在审计报告正文增加其他事项，主要说明分发限制，增加分发限制后，还属于标准无保留意见的审计报告吗？还是属于什么类型？有文件参考吗？

回答人：chenyiwei
按照 1601 号审计准则出具的特殊编制基础财务报表审计报告，其意见类型也是分为四种，因此也属于无保留意见，只不过无保留意见的内容不是符合企业会计准则，而是符合特殊披露的编制基础。

提问人：Manson_Luci 时间：2017-03-15 22:01:59
那是属于标准无保留还是非标准无保留的类型呢？

回答人：chenyiwei
1601 号审计准则下的报告通常很难直接套用常规年报审计报告的意见类型分类。